【裁判字號】    99,交訴,2
【裁判日期】    990611
【裁判案由】    偽證等
【裁判全文】
臺灣苗栗地方法院刑事判決               99年度交訴字第2號
公  訴  人  臺灣苗栗地方法院檢察署檢察官
被      告  丁○○○
輔  佐  人  戊○○
即被告之子
上列被告因過失傷害案件，經檢察官提起公訴（98年度調偵字第
204 號、98年度偵字第5980號），本院依簡式審判程序審理，判
決如下：
    主  文
丁○○○犯過失傷害罪，處拘役肆拾伍日，如易科罰金，以新台
幣壹仟元折算壹日。
    犯罪事實及理由
一、犯罪事實：
丁○○○於民國98年7 月29日上午9 時35分許，駕駛車號7P-801
9 號自小客車，搭載丙○○於副駕駛座，沿苗栗縣苗栗市○○路
由東往西方向行駛，行經復興路與農會倉庫前無號誌交岔路口，
，本應減速慢行做隨時停車之準備，並應注意車前狀況，隨時採
取必要之安全措施，且依當時情形又無不能注意之情事；適甲○○於同一時間，騎乘車號905-CQL 號重型機車，後座搭載其妻乙○○○，沿復興路由南往北方向，亦行經上開無號誌交岔路口（
復興路於該路口為成90度之大彎道，分佔路口之南側及東側，路
口北側及西側則為產業道路，故丁○○○與甲○○雖均行駛於復
興路至該路口，但行車方向分別為由東往西及由南往北）。該路
口未設幹支道標誌、標線或號誌，甲○○之行車方向屬左方車，
丁○○○之行車方向則為右方車，甲○○本應注意其行經該路口
應暫停讓右方車即丁○○○駕駛之車輛先行，且依當時情形亦無
不能注意之情事，詎丁○○○及甲○○均未加注意上開情事，致
彼此均閃避不及發生碰撞，汽車車頭撞擊機車右後方處，造成甲○○受有左髕骨骨折及右側肩鎖關節脫位等傷害；乙○○○受有
左肘、左手擦挫傷等傷害。
二、證據名稱：
（一）被告於審理中之自白（本院卷第50頁背面）。
（二）告訴人甲○○、乙○○○於偵、審中之指訴（他卷第46～
      47頁、本院卷第33～35頁）。
（三）弘大醫院乙種診斷書2 份（他卷第3～4頁）。
（四）道路交通事故現場圖、事故現場相關位置圖表各1 份及肇
      事後汽車車頭照片、車禍現場監視器翻拍照片各3 張、該
      監視器攝錄有本件事故之影像光碟1 張（他卷第5 、27頁
      與28頁間未編碼頁、31～33、40頁）。
（四）苗栗縣警察局98年10月20日函及其附件（他卷第10～34頁
      ）。
（五）臺灣省竹苗區車輛行車事故鑑定委員會鑑定意見書、臺灣
      省車輛行車事故覆議鑑定委員會鑑定意見書各1 份（偵卷
      第5 ～8 頁、本院卷第41～42頁）。
（六）苗栗縣苗栗市公所99年2 月9 日函及其附件、99年3 月31
      日函及其附件（本院卷第16～19、29～30頁）。
（七）本院於99年6 月1 日準備程序期日，當庭勘驗前開影像光
      碟結果。
三、附帶說明：
（一）被告與告訴人雖於99年2 月5 日於苗栗縣苗栗市調解委員
      會成立調解，惟成立之調解條件中，被告須將賠償尾款支
      付告訴人，告訴人始撤回刑事告訴，此有經本院於99年2
      月23日核定之該調解委員會99年刑調字第6 號調解書正本
      乙份附卷可稽。是其同意撤回告訴，既附有條件（賠付調
      解尾款），而該條件迄今並未成就，解釋上自不發生鄉鎮
      市調解條例第28條第2 項視為撤回告訴之法律效果，是本
      件仍據告訴人合法告訴，本院自得加以審理裁判。
（二）審酌本件被告與告訴人達成調解後，卻未依約履行，於本
      院準備程序中更一度表明「我沒有錢拿什麼付」、「我沒
      有錢好付」、「我也沒有錯，是他撞我，不是我撞他」（
      本院卷第35頁），一副無錢可賠能奈我何之態度，且將已
      成立之調解，視若無物，嚴重影響調解制度解決紛爭之功
      能，本應從重量刑，惟再審及被告嗣已認罪，坦承犯行，
      且經鑑定結果，告訴人實為肇事主因（本院卷第42頁），
      被告亦有投保相關保險，足為本件對於告訴人賠償之相當
      合理擔保（本院卷第34頁），及其他等一切情狀，故量處
      如主文所示之刑，並依法諭知易科罰金之折算標準。
四、應適用之法條：
（一）刑事訴訟法第273 條之1 第1 項、第299 條第1 項前段、
      第310 條之2 、第454 條第1 項。
（二）刑法第284 條第1 項前段、第41條第1 項前段。
（三）刑法施行法第1 條之1 第1 項、第2 項前段。
五、本判決係依刑事訴訟法第310 條之2 、第454 條第1 、2 項
    製作，依法僅記載當事人欄、主文、犯罪事實、證據名稱以
    及應適用之法條。另有關附帶說明部分，因有必要，故特別
    說明如上。
六、如不服本判決，應於判決送達之日起10日內，向本院提起上
    訴。
本案經檢察官陳怡龍到庭執行職務。
中    華    民    國    99    年    6     月    11    日
                   刑事第二庭  法  官  蔡 志 宏
本件正本證明與原本無異。
如不服本判決應於收受判決後10日內向本院提出上訴書狀，並應
應敘述具體理由。其未敘述上訴理由者，應於上訴期間屆滿後20
日內向本院補提理由書( 均須按他造當事人之人數附繕本) 「切
勿逕送上級法院」。告訴人或被害人如對本判決不服者，應具備
理由請求檢察官上訴，其上訴期間之計算係以檢察官收受判決正
本之日期為準。
                               書記官  廖 仲 一
中    華    民    國    99    年    6     月    14    日
附錄論罪科刑之法條
刑法第284 條第1 項前段
因過失傷害人者，處6 月以下有期徒刑、拘役或500 元以下罰金
，致重傷者，處1 年以下有期徒刑、拘役或500 元以下罰金。

司法院資訊處製作；財團法人民間司法改革基金會備份。
